# 求教，固定资产意外事故损失相关

提问人：kenlove620 时间：2014-01-10 05:38:21
请教陈大及各位版大一个关于固定资产意外事故导致损失的问题～ 公司的一个大型设备发生了意外爆炸事故，导致部分组成部分需要更换或维修，固定资产净值为 1000 万元，发生的维修费用及采购的替换设备的金额约为 900 万元，另一方面，保险公司根据初步的评估给公司一定的预赔保险赔款 800 万元，但还没有结案报告。 我们在进行会计处理时，以上支出及赔款应该如何入账比较合适？
是否可以将固定资产暂做报废处理，计入固定资产清理科目，其他维修等费用在支付的之后做其他应收款，预付保险赔款做其他应付款，待以后年度保险公司结案的理赔报告出来后，再结转固定资产清理、其他应收款、其他应付款的净额确认营业外收支？如果按这种做法，期末报表就是会有一个固定资产清理科目、其他应收款、其他应付款，需要对这些资产负债表进行净值列示吗？ 还是说保险赔付的可以先做营业外收入，以后再将固定资产清理及其他应收款科目做营业外支出？

回答人：chenyiwei
建议：报废资产的账面价值和保险公司的预赔款通过固定资产清理科目核算。到结案后按净额转入营业外收入。 新设备采购、安装等形成固定资产成本的支出按照常规的固定资产购建会计核算原则进行核算。 此过程中发生的不能资本化计入新资产成本的支出，应在发生时直接予以费用化处理。